【裁判字號】    99,抗,1539
【裁判日期】    991104
【裁判案由】    停止執行
【裁判全文】
臺灣高等法院民事裁定                  99年度抗字第1539號
抗  告  人  甲○○
上列抗告人因與相對人臺灣中小企業銀行股份有限公司間停止執
行事件，對於中華民國99年8月31日臺灣臺北地方法院99年度聲
字第284號裁定提起抗告，本院裁定如下：
  主  文
抗告駁回。
抗告程序費用由抗告人負擔。
  理  由
一、本件抗告人於原法院以其業向該院提起繼續審判之訴（案號
    ：99年度續更(一)字第1號）為由，聲請裁定停止原法院99年
    度司執字第21901號清償債務強制執行事件之執行程序。原
    法院經調卷審查後，認有必要而予准許，乃裁定命其於供擔
    保新臺幣（下同）49萬4,500元後，准許停止上開強制執行
    程序。
二、抗告意旨略以：抗告人乃單親家庭，需獨立扶養家人，僅以
    微薄收入來維持生活，近來又為洗刷冤情而奔波，致因請假
    扣薪，且又有病在身，生活已陷入絕境，連子女教育費都無
    法提供，更無其他資產得立即使用，唯一所有之不動產係自
    父親繼承而來約一坪大之土地；抗告人雖曾向法律扶助基金
    會請求協助，但因可處分資產超過50萬元而未受准許，然實
    際上該資產為抗告人母親所有，係以抗告人名義辦理貸款並
    借名登記於抗告人名下；目前抗告人實無任何資力再支出訴
    訟擔保金與費用，但上開繼續審判之訴事件顯有勝訴之望，
    為此依民事訴訟法第107條、第109條及第110條規定，請法
    院斟酌抗告人及共同生活親屬基本生活之需，免除或減少原
    裁定所定之擔保金云云。
三、按強制執行程序開始後，有回復原狀之聲請，或提起再審或
    異議之訴，或對於和解為繼續審判之請求，或提起宣告調解
    無效之訴、撤銷調解之訴、或對於許可強制執行之裁定提起
    抗告時，法院因必要情形或依聲請定相當並確實之擔保，得
    為停止強制執行之裁定，強制執行法第18條第2項定有明文
    。又法院依上揭規定，以裁定命債務人供擔保後停止強制執
    行，其擔保金額之多寡應如何認為相當，原屬於法院職權裁
    量之範圍，如已斟酌債權人因停止強制執行不當所應受之損
    害為衡量之標準，即非當事人所可任意指摘（最高法院98年
    度臺抗字第162號裁定參照）。
四、經查，原法院於調取上開強制執行事件卷宗及繼續審判之訴
    事件卷宗查明後，認抗告人之主張為真實，則原裁定命供擔
    保停止執行，即無不合。又原裁定既已敘明其核定擔保金額
    49萬4,500元，係以相對人所持臺灣彰化地方法院民國94年5
    月4日彰院鳴94年執丁字第5813號債權憑證為執行名義，命
    抗告人應與第三人鳴晟實業有限公司等連帶給付230萬元及
    其遲延利息、違約金，則相對人因停止執行所受之損害，即
    為本得利用上開金額而未經利用之利息損失，而上開訴訟標
    的金額已逾150萬元，為得上訴第三審案件，於參考各級法
    院辦案期限實施要點規定，第一、二、三審通常程序審判案
    件之辦案期限分別為1年4個月、2年、1年，共計4年4個月，
    預估因抗告人提起繼續審判之訴獲准停止執行，致相對人執
    行延宕之期間，再按相對人之債權額依法定利率年息5%計算
    而得（計算式：2,300,000×5%×4.3=494,500），揆諸首開
    說明，尚屬相當並確實。抗告人雖以無資力提供上開擔保金
    為由，主張應予免除或減少而提起抗告，惟法院依強制執行
    法第18條第2項規定酌定相當並確實之擔保，係備供強制執
    行之債權人因停止執行所受損害之賠償，倘准債務人免供擔
    保即逕予停止強制執行，則債權人因停止強制執行所生之損
    害，即無從自擔保金中取償，顯失衡平，並不符強制執法第
    18條第2項之規範意旨；且民事訴訟法第110條關於准予訴訟
    救助之效力並不及於停止強制執行所應供之擔保。另擔保金
    額之多寡應如何認為相當，原屬法院職權裁量之範圍，非當
    事人所可任意指摘，已如上述，是抗告人請求依民事訴訟法
    關於訴訟救助規定，免除或減少原裁定所定之擔保金，核屬
    無據，抗告意旨就此指摘原裁定不當，聲明廢棄，非有理由
    ，應予駁回。
五、據上論結，本件抗告為無理由，爰裁定如主文。
中    華    民    國    99    年    11    月    4     日
                  民事第十四庭
                      審判長法  官  林恩山
                            法  官  黃國忠
                            法  官  郭松濤
正本係照原本作成。
本裁定除以適用法規顯有錯誤為理由，不得再抗告。如提起再抗
告，應於收受送達後10日內委任律師為代理人向本院提出再抗告
狀，並繳納再抗告費新臺幣1,000元整。
中    華    民    國    99    年    11    月    4     日
                            書記官  方素珍

司法院資訊處製作；財團法人民間司法改革基金會備份。
